el: Πρώτη ύλη άνθρακα: Μπαμπού; Άνθρακας μπαμπού; Ασφαλτούχος άνθρακας; Άνθρακας; Φλοιός καρύδας; Κέλυφος καρύδας; Σκληρό ξύλο; Μικτές φυτικές πηγές; Ξύλο βελανιδιάς; Τύρφη; Κέλυφος καρυδιού; Άλλο
zh-CN: 活性炭来源材料: 竹子; 竹炭; 烟煤; 煤炭; 椰子壳; 椰壳; 硬木; 混合植物源; 橡木材; 泥炭; 核桃壳; 其他
de: Aktivkohle-Ausgangsmaterial: Bambus; Bambuskohle; Steinkohle; Kohle; Kokosnussschale; Kokosnussschale; Hartholz; Gemischte Pflanzenquellen; Eichenholz; Torf; Walnussschale; Sonstiges
es: Material de origen del carbón: Bambú; Carbón de bambú; Carbón bituminoso; Carbón; Cáscara de coco; Concha de coco; Madera dura; Fuentes vegetales mixtas; Madera de roble; Turba; Cáscara de nuez; Otros
pl: Surowiec węgla aktywnego: Bambus; Węgiel bambusowy; Węgiel bitumiczny; Węgiel; Łuska kokosowa; Skorupa kokosa; Twarde drewno; Mieszane źródła roślinne; Drewno dębowe; Torf; Skorupa orzecha włoskiego; Inne
cs: Zdrojový materiál aktivního uhlí: Bambus; Bambusové uhlí; Černé uhlí; Uhlí; Kokosová slupka; Kokosová skořápka; Tvrdé dřevo; Smíšené rostlinné zdroje; Dubové dřevo; Rašelina; Ořechová skořápka; Jiné
ro-RO: Material sursă cărbune: Bamboo; Cărbune de bambus; Cărbune bituminos; Cărbune; Coajă de nucă de cocos; Coajă de nucă de cocos; Lemn de esență tare; Surse vegetale mixte; Lemn de stejar; Turbă; Coajă de nucă; Altele
pt-PT: Material de origem do carvão: Bambu; Carvão de bambu; Carvão betuminoso; Carvão; Casca de coco; Concha de coco; Madeira dura; Fontes vegetais mistas; Madeira de carvalho; Turfa; Casca de noz; Outro
ja: 活性炭原料: バンブー; 竹炭; 瀝青炭; 石炭; ココナッツ殻; ココナッツシェル; 広葉樹; 混合植物由来; オーク材; 泥炭; クルミ殻; その他
hr-HR: Izvorni materijal ugljena: Bambus; Bambusov ugljen; Bitumenski ugljen; Ugljen; Kokosova ljuska; Kokosova školjka; Tvrdo drvo; Miješani biljni izvori; Hrastovina; Treset; Ljuska oraha; Ostalo
da: Kulkildemateriale: Bambus; Bambuskul; Bituminøst kul; Kul; Kokosskaller; Kokosnøddeskal; Hårdttræ; Blandede plantekilder; Egetræ; Tørv; Valnøddeskal; Andet
zh-TW: 活性炭原料: 竹子; 竹炭; 瀝青煤; 煤; 椰殼纖維; 椰子殼; 硬木; 混合植物來源; 橡木材; 泥炭; 核桃殼; 其他
nl: Houtskoolbronmateriaal: Bamboe; Bamboe houtskool; Bitumineuze kool; Kool; Kokosschil; Kokosnootschaal; Hardhout; Gemengde plantaardige bronnen; Eikenhout; Turf; Walnootschaal; Andere
ru: Исходный материал угля: Бамбук; Бамбуковый уголь; Каменный уголь; Уголь; Кокосовая шелуха; Кокосовая скорлупа; Твердая древесина; Смешанные растительные источники; Дуб; Торф; Скорлупа грецкого ореха; Другой
ko: 숯 원료: 대나무; 대나무 숯; 역청탄; 석탄; 코코넛 껍질; 코코넛 껍데기; 경목; 혼합 식물 원료; 참나무; 이탄; 호두 껍질; 기타
lt-LT: Anglies šaltinio medžiaga: Bambukas; Bambuko anglis; Bituminė anglis; Anglis; Kokoso lukštas; Kokoso kevalas; Kietmedis; Mišrūs augaliniai šaltiniai; Ąžuolo mediena; Durpės; Riešuto kevalas; Kita
sk-SK: Zdrojový materiál dreveného uhlia: Bambus; Bambusové uhlie; Bitúmenové uhlie; Uhlie; Kokosová škrupina; Kokosový orech; Tvrdé drevo; Zmiešané rastlinné zdroje; Dubové drevo; Rašelina; Orechová škrupina; Iné
hu: Faszénforrásanyag: Bambusz; Bambusz faszén; Bitumenes szén; Szén; Kókuszhéj; Kókuszdió héj; Keményfa; Vegyes növényi források; Tölgyfa; Tőzeg; Dióhéj; Egyéb
th: วัสดุที่ใช้ผลิตถ่านกัมมันต์: ไผ่; ถ่านไผ่; ถ่านหินบิทูมินัส; ถ่านหิน; กาบมะพร้าว; กะลามะพร้าว; ไม้เนื้อแข็ง; แหล่งพืชผสม; ไม้โอ๊ค; พีต; เปลือกวอลนัท; อื่นๆ
pt-BR: Material de origem do carvão: Bambu; Carvão de bambu; Carvão betuminoso; Carvão; Casca de coco; Concha de coco; Madeira dura; Fontes vegetais mistas; Madeira de carvalho; Turfa; Casca de noz; Outro
fi: Hiilen lähdemateriaali: Bambu; Bambuhiili; Bitumihiili; Hiili; Kookoskuitu; Kookospähkinän kuori; Kovapuu; Sekoitetut kasvilähteet; Tammipuu; Turve; Pähkinänkuori; Muu
sv: Kolkällmaterial: Bambu; Bambukol; Bituminöst kol; Kol; Kokosskal; Kokosnötsskal; Hårdträ; Blandade växtkällor; Ekträ; Torv; Valnötsskal; Övrigt
en: Charcoal source material: Bamboo; Bamboo charcoal; Bituminous coal; Coal; Coconut husk; Coconut shell; Hardwood; Mixed plant sources; Oak wood; Peat; Walnut shell; Other
sl-SI: Izvorni material oglja: Bambus; Bambusovo oglje; Bituminozni premog; Premog; Kokosovi vlaknati ovoj; Kokosova lupina; Trdi les; Mešani rastlinski viri; Hrastov les; Šota; Orehova lupina; Drugo
fr: Matière d’origine du charbon: Bambou; Charbon de bambou; Charbon bitumineux; Charbon; Enveloppe de noix de coco; Coque de noix de coco; Bois dur; Sources végétales mélangées; bois de chêne; Tourbe; Coque de noix; Autre
nb: Kullkildemateriale: Bambus; Bambuskull; Bituminøst kull; Kull; Kokosnøttskall; Kokosnøttskall; Hardved; Blandede plantekilder; Eiketre; Torv; Valnøttskall; Annet
vi: Nguyên liệu nguồn than hoạt tính: Tre; Than tre; Than bitum; Than đá; Xơ dừa; Gáo dừa; Gỗ cứng; Hỗn hợp nguồn thực vật; Gỗ sồi; Than bùn; Vỏ óc chó; Khác
bg-BG: Изходен материал за въглища: Бамбук; Бамбукови въглища; Битуминозни въглища; Въглища; Кокосова обвивка; Кокосова черупка; Твърда дървесина; Смесени растителни източници; Дъбова дървесина; Торф; Орехова черупка; Други
tr: Kömür kaynak malzemesi: Bambu; Bambu kömürü; Bitümlü kömür; Kömür; Hindistan cevizi kabuğu; Hindistan cevizi kabuğu; Sert ağaç; Karışık bitki kaynakları; Meşe ağacı; Turba; Ceviz kabuğu; Diğer
it: Materiale di origine del carbone: Bamboo; Carbone di bambù; Carbone bituminoso; Carbone; Guscio di cocco; Guscio di noce di cocco; Legno duro; Fonti vegetali miste; Legno di quercia; Torba; Guscio di noce; Altro